【裁判字號】    96,交聲,1500
【裁判日期】    970626
【裁判案由】    聲明異議
【裁判全文】
臺灣臺中地方法院交通事件裁定        96年度交聲字第1500號
原處分機關  交通部公路總局臺中區監理所
異  議  人
即受處分人  甲○○
上列受處分人因違反道路交通管理處罰條例案件，對於交通部公
路總局臺中區監理所於民國96年11月23日所為之處分（中監違字
第裁60-GC0000000號裁決書），聲明異議，本院裁定如下：
    主  文
異議駁回。
    理  由
一、原處分機關交通部公路總局臺中區監理所略以：異議人即受
    處分人甲○○於民國96年1月27日14時25分許，駕駛車牌號
    碼8110-LC號自小貨車，行經臺中市○○○路與文心路口時
    ，因駕車行駕於道路使用行動電話之違規，經臺中市警察局
    交通警察隊直屬分隊員警以違反道路交通管理處罰條例第31
    條之1第1項規定，以中市警交字第GC0000000號舉發違反道
    路交通管理事件通知單當場攔檢舉發，受處分人逾應到案日
    期始提出申訴，舉發單位函覆略以，該車確於該時地由甲○
    ○所駕駛，且使用手持式行動電話進行通話違規行駛，經執
    勤員警親眼目賭並當場攔查取締舉發等語，惟異議人仍有不
    服，本所遂於96年11月23日以中監違字第裁60-GC0000000號
    裁決書裁處罰鍰新臺幣（下同）3,000元等語。
二、異議人即受處分人甲○○聲明異議意旨係以：受處分人接擭
    通交通部公路局臺中區監理所96年11月19日中監自字第0960
    048583號函主旨，受處分人仍應依法接受裁處罰鍰新臺幣3
    千元，舉發違規之事實為「汽車駕駛人於行駛道路時使用手
    持式行動電話通話，此項指控伊已於96年10月31日向臺中監
    理所提出聲明異議陳述在案，伊絕無「通話中」，臺中市警
    察局卻回覆臺中區監理所堅稱當時執勤員警確有親眼目睹，
    並當場攔查取締舉發，受處分人深覺此案件絕非「羅生門」
    而不可查清真相，請鈞院調閱伊名下手機門號有無通話紀錄
    ，即可真相大白。公道自在人心，請為升斗小民主持正義，
    免招莫名深冤之痛，予以撤銷本案件裁決書是幸等語。
三、按汽車駕駛人於行駛道路時，使用手持式行動電話進行撥接
    或通話者，處新臺幣3,000元罰鍰，道路交通管理處罰條例
    第31條之1第1項定有明文。又按行為人有違反道路交通管理
    處罰條例之情形者，應填製舉發違反道路交通管理事件通知
    單，並於被通知人欄予以勾記，其通知聯依下列規定辦理：
    一當場舉發者，應填記駕駛人或行為人姓名、性別、出生年
    月日、地址、身分證統一編號及車主姓名、地址、車牌號碼
    、車輛種類。被查獲之駕駛人或行為人為受處分人時，應於
    填記通知單後將通知聯交付該駕駛人或行為人簽名或蓋章收
    受之；拒絕簽章者，仍應將通知聯交付該駕駛人或行為人收
    受，並記明其事由及交付之時間；拒絕收受者，應告知其應
    到案時間及處所，並記明事由與告知事項，視為已收受；違
    反道路交通管理事件統一裁罰基準及處理細則第11條第1項
    第1款分別定有明文。
四、訊據異議人矢口否認有何上開違規事實，辯稱：伊只是看電
    話中的時間而已，並未使用電話云云。經查：
  (一)受處分人於96年1月27日14時25分許，駕駛車牌號碼8110-LC
    號自小客車，行經臺中市○○○路與文心路交叉中時，使用
    手持式行動電話通話之違規事實，業經證人即臺中市警察局
    交通警察隊直屬分隊承辦警員乙○○於本院訊問時到庭具結
    證稱：96年1月27日14時許伊站在中港路與文心路口即照片
    的文心路上，伊執行交通整理的勤務，後來在中港路左轉轉
    燈亮起時，伊看到受處分人甲○○從中港路慢車道右轉文心
    路車道往北屯區方向，受處分人右轉過來伊就鳴笛要受處分
    人靠邊停車，後來受處分人看到伊攔查，在車行到橋墩的位
    置，受處分人將行動電話放下就沒有再使用，伊攔查之後告
    訴受處分人有使用行動電話及紅燈右轉之情，所以伊就開單
    告發；因距離比較遠，伊只有注意到受處分人將電話放耳朵
    旁邊，之後伊攔查，伊有聽到受處分人在電話中向對方說他
    被警察開罰單了，之後再將身分證件拿給伊等語明確，受處
    分人違規之事實堪予認定。又值勤員警乙○○與受處分人素
    不相識，亦無宿怨，本院經查亦無任何證據足資證明執勤員
    警有捏造事實、違法取締之情事，則執勤警員本其加強道路
    交通管理、維護交通秩序、確保安全職責所為之舉發，自應
    受到合法、正確而真正之推定，受處分人以應提出證據證明
    等詞置辯，並否認其有駕車行駛中持用行動電話之違規事實
    ，要屬卸責之詞，不足採信。
  (二)又受處分人上開違規行為係經證人乙○○警員當場予以攔停
    告知上開違規事實，依法填記受處分人之姓名、性別、出生
    年月日、地址、身分證統一號碼及車主姓名、地址、車牌號
    碼等資料製單予以舉發，有本件舉發違反道路交通管理事件
    通知單1份在卷可稽，而受處分人於證人乙○○警員製單完
    成持交其簽收時，既然拒絕簽收，亦經證人於本院訊問時證
    述屬實，依上開違反道路交通管理事件統一裁罰基準及處理
    細則第11條第1項第1款規定予以記明並告知事項，並無何違
    法不當之處；揆諸前揭違反道路交通管理事件統一裁罰基準
    及處理細則第11條第1項第1款之規定，本件舉發違反道路交
    通管理事件通知單在受處分人拒絕簽收後，證人乙○○警員
    記明其事由時，即視為受處分人業已收受，依法自無另行寄
    發本件違反道路交通管理事件通知單之必要，原處分機關之
    裁決，亦無違誤，附此敘明。
  (三)受處分人雖請求調閱其通聯紀錄，以明確有通話之事實，然
    本件繫屬本院時，已過通聯紀錄之保存期限，無法調閱，而
    受處分人亦未提出相關通聯紀錄以明其說，其仍以前詞置辯
    ，尚不足採。
五、綜上所述，異議人確有前開於行駛道路時，使用手持式行動
    電話進行撥接通話之違規事實，而受處分人亦未在原舉發機
    關所製發之舉發違反道路交通管理事件通知單上所載之應到
    案日期96年1月27日前，向原處分機關陳述意見到案聽候裁
    決，且已逾越上開應到案期限60日以上，是以，原處分機關
    依道路交通管理處罰條例第31之1條第1項、道路交通管理事
    件統一裁罰基準及處理細則及違反道路交通管理事件統一裁
    罰基準表之規定，逕行裁處異議人罰鍰3,000元，於法並無
    不合。本件異議人所為之異議，於法無據，為無理由，應予
    駁回。
據上論斷，應依道路交通管理處罰條例第87條第2項，道路交通
案件處理辦法第19條，裁定如主文。
中    華    民    國    97    年    6    月    26    日
                      交通法庭  法  官  洪挺梧
以上正本證明與原本無異。
如不服本裁定，應於送達後5日內，向本院提出抗告狀。
                                書記官  劉雅玲
中    華    民    國    97    年    6    月    26    日


司法院資訊處製作；財團法人民間司法改革基金會備份。
